ACORDAO-COMPLETO-2411703

ACÓRDÃO 6192/2020 ATA 17/2020 - SEGUNDA CÂMARA

VISTOS, relatados e discutidos estes autos de alteração da aposentadoria deferidas em favor de José Fortunado da Silva, Maria Romélia Nogueira de Andrade, Maria da Glória Azevedo de Oliveira, Nicodemos Miguel Cristiano e Paulo Afonso do Nascimento pela Diretoria de Administração do Pessoal do Comando da Aeronáutica;
ACORDAM os Ministros do Tribunal de Contas da União, reunidos em Sessão da 2ª Câmara, nos termos do art. 71, III e IX, da Constituição de 1988 e dos arts. 1º, V, 39, II, e 45 da Lei nº 8.443, de 1992, e diante das razões expostas pelo Relator, em:
9.1. considerar legais os atos de concessão de aposentadoria em favor de José Fortunado da Silva (à Peça 2 sob o nº de controle 10714952-04-2015-000245-2) , Maria da Glória Azevedo de Oliveira (à Peça 3 sob o nº de controle 10714952-04-2015-000251-7) , Nicodemos Miguel Cristiano (à Peça 5 sob o nº de controle 10714952-04-2015-000258-4) e Paulo Afonso do Nascimento (à Peça 6 sob o nº de controle 10714952-04-2015-000305-0) , concedendo-lhes os respectivos registros;
9.2. considerar ilegal o ato de concessão de aposentadoria em favor de Maria Romélia Nogueira de Andrade (à Peça 4 sob o nº de controle 10714952-04-2015-000331-9) , negando-lhe o respectivo registro;
9.3. dispensar o ressarcimento das quantias percebidas indevidamente, mas de boa-fé, em sintonia com a Súmula n.º 106 do TCU;
9.4. determinar que a Diretoria de Administração do Pessoal adote as seguintes medidas:
9.4.1. faça cessar, no prazo de 15 (quinze) dias contados da ciência deste Acórdão, os pagamentos decorrentes do ilegal ato indicado no item 9.2 deste Acórdão, alertando que a autoridade administrativa omissa está sujeita à responsabilidade solidária pelo eventual débito subsequente, nos termos do art. 262, caput e § 1º, do Regimento Interno do TCU (RITCU) ;
9.4.2. informe à interessada indicada no item 9.2 deste Acórdão que, diante da exclusão do suscitado período de insalubridade (11 meses e 7 dias) , ela pode exercer a sua opção pela manutenção da aludida aposentadoria com os proventos, todavia, sob a proporção máxima de 29/30 avos;
9.4.3. dê ciência do inteiro teor desta decisão à interessada indicada no item 9.2 deste Acórdão, no prazo de 15 (quinze) contados da ciência desta deliberação, alertando-a de que o efeito suspensivo proveniente da eventual interposição de recurso junto ao TCU não a eximirá da devolução dos valores percebidos indevidamente após a notificação, diante do não provimento do aludido recurso;
9.4.4. encaminhe a este Tribunal, se for o caso, nos termos do art. 262, § 2º, do RITCU, o novo ato da aludida aposentadoria indicada no item 9.2 deste Acórdão, sem a ilegalidade indicada nesta deliberação, para ser submetido à apreciação pelo TCU, na forma do art. 260, caput, do RITCU;
9.5. determinar que a unidade técnica adote as seguintes medidas:
9.5.1. envie a cópia do presente Acórdão, com o Relatório e a Proposta de Deliberação, à Diretoria de Administração do Pessoal do Comando da Aeronáutica, para ciência e adoção das providências cabíveis; e
9.5.2. arquive o presente processo, sem prejuízo de promover o monitoramento da determinação proferida pelo item 9.4 deste Acórdão, representando ao TCU, se necessário.

Aposentadorias deferidas em favor de José Fortunado da Silva, Maria Romélia Nogueira de Andrade, Maria da Glória Azevedo de Oliveira, Nicodemos Miguel Cristiano e Paulo Afonso do Nascimento pela Diretoria de Administração do Pessoal do Comando da Aeronáutica.

Segunda Câmara

3. Interessados: José Fortunato da Silva (CPF XXX.885.858-XX); Maria Romélia Nogueira de Andrade (CFP XXX.151.593-XX); Maria da Glória Azevedo de Oliveira (CPF XXX.273.317-XX); Nicodemos Miguel Cristiano (CPF XXX.857.007-XX); e Paulo Afonso do Nascimento (CPF XXX.481.731-XX).

13.1. Ministros presentes: Ana Arraes (Presidente), Augusto Nardes, Aroldo Cedraz e Raimundo Carreiro.
13.2. Ministros-Substitutos presentes: Marcos Bemquerer Costa e André Luís de Carvalho (Relator).

ACORDAO-COMPLETO-2465497

Acórdão 6808/2021 - Segunda Câmara

ANDRÉ DE CARVALHO

Trata-se de aposentadorias deferidas em favor de José Fortunado da Silva, Maria Romélia Nogueira de Andrade, Maria da Glória Azevedo de Oliveira, Nicodemos Miguel Cristiano e Paulo Afonso do Nascimento pela Diretoria de Administração do Pessoal do Comando da Aeronáutica.
2.	Após a análise final do feito, o Auditor Federal Alan Rodrigues da Silva lançou o seu parecer conclusivo à Peça 8, com a anuência, por delegação de competência, do diretor da Sefip (Peça 9) , nos seguintes termos:
"INTRODUÇÃO:
1. Trata-se de atos de concessão de aposentadoria de José Fortunato da Silva, Maria da Gloria Azevedo de Oliveira, Maria Romelia Nogueira de Andrade, Nicodemos Miguel Cristiano e Paulo Afonso do Nascimento, ex-servidores da DIRETORIA DE ADMINISTRAÇÃO DO PESSOAL.
2. Os atos foram submetidos, para fim de registro, à apreciação do Tribunal de Contas da União (TCU) , de acordo com o art. 71, inciso III, da Constituição Federal. O cadastramento e a disponibilização ao TCU ocorreram por intermédio do Sistema de Apreciação e Registro de Atos de Admissão e Concessões, na forma dos arts. 2º, caput e incisos I a VI, e 4º, caput, da Instrução Normativa - TCU 78/2018.
EXAME TÉCNICO
Procedimentos preliminares aplicados
3. Os procedimentos para exame, apreciação e registro de atos de pessoal encontram-se estabelecidos na Instrução Normativa TCU 78/2018 e na Resolução TCU 206/2007. Essas normas dispõem, respectivamente, em seus arts. 4º, § 2º, e 3º, § 3º que os atos de pessoal disponibilizados por meio do Sistema de Apreciação e Registro de Atos de Admissão e Concessões devem ser submetidos a crítica preliminar automatizada do próprio sistema, com base em parâmetros predefinidos.
4. Relativamente aos atos de concessão de aposentadoria, as rotinas de crítica das informações cadastradas no Sistema de Apreciação e Registro de Atos de Admissão e Concessões foram elaboradas e validadas levando-se em conta as peculiaridades desses atos. Os itens de verificação do sistema compreendem prazos e fundamentos legais, assim como eventuais ocorrências de acumulação. Trata-se de verificações mais abrangentes, minuciosas e precisas do que aquelas que podem ser realizadas por mãos humanas, proporcionando um nível de segurança ainda maior.
5. Além da crítica automatizada, há verificação humana adicional no caso de haver alertas do sistema ou informações não formatadas, como esclarecimentos do gestor ou do controle interno.
6. As críticas também consideram os registros do Sistema Integrado de Administração de Recursos Humanos (Siape) . O Siape disponibiliza informações atualizadas sobre as parcelas que integram os proventos, diferentemente, portanto, do Sistema de Apreciação e Registro de Atos de Admissão e Concessões, que informa as parcelas no momento do registro do ato.
7. Essa confrontação com o Siape provê uma visão atual e verdadeira da situação, o que permite descaracterizar irregularidades e inconsistências que, embora constantes do Sistema de Apreciação e Registro de Atos de Admissão e Concessões, já foram corrigidas.
Exame das constatações
8. Antes da análise individualizada de cada ato de aposentadoria dos autos, cabe esclarecer o posicionamento desta Corte de Contas e da jurisprudência do Supremo Tribunal Federal quanto à contagem ponderada de tempo de serviço (contribuição) em decorrência de atividades laborais exercidas em condições insalubres passíveis de prejudicar a saúde ou a integridade física antes da publicação da Lei 8.112/1990.
9. No que concerne à contagem ponderada de tempo de serviço prestado em condições insalubres, antes do advento do Regime Jurídico Único, o entendimento deste Tribunal firmado no Acórdão 2008/2006-TCU-Plenário (Ministro-Relator Walton Alencar Rodrigues) é no sentido de ser possível a contagem de tempo de serviço para concessão de aposentadoria estatutária com o aproveitamento de tempo especial prestado sob condições insalubres, perigosas ou penosas. 
10. Assim, o servidor público que exerceu, como celetista, no serviço público, atividades insalubres, penosas ou perigosas, em período anterior à vigência da Lei 8.112/90, tem direito à contagem especial de tempo de serviço para efeito de aposentadoria.
11. Além disso, por intermédio do Acórdão 911/2014-TCU-Plenário - TCU, de relatoria do Ministro Benjamin Zymler, este Tribunal deixou assente que, mesmo observando os parâmetros do Acórdão 2008/2006-TCU-Plenário, a contagem especial de tempo prestado em condições insalubres para servidores ocupantes de cargos de natureza estritamente administrativa somente poderá ocorrer se estiver efetivamente demonstrada a existência de risco ou de agentes nocivos à saúde no local de trabalho, devidamente atestado por laudo pericial.
12. Apenas a título de racionalidade administrativa, esta Corte de Contas tem aceitado, sem necessidade de comprovação, a averbação do tempo de atividade insalubre realizada de ofício pelo órgão de origem em relação a cargos cujo exercício, presume-se, envolve atividades de risco para a higidez física, como no caso dos servidores que trabalham na área de saúde a exemplo dos médicos, odontólogos, auxiliares de enfermagem e agentes de saúde pública, conforme dito pelo Ministro-Relator no voto condutor do Acórdão 911/2014-TCU-Plenário. 
13. No entanto, para ocupantes de outros cargos, em especial aqueles de natureza eminentemente administrativa, é indispensável a apresentação de certidão emitida pelo INSS ou, alternativamente, de laudo oficial que efetivamente comprove a existência de risco à integridade física do servidor ou a presença de agentes nocivos à sua saúde no local de trabalho (e.g. Acórdão 911/2014-TCU-Plenário) .
Análise do ato de concessão de aposentadoria de Maria da Gloria Azevedo de Oliveira (CPF XXX.273.371-XX) 
14. Quanto ao ato inicial de aposentadoria da interessada, a entidade de origem utilizou critérios de contagem ponderada de tempo de serviço para o exercício de atividades insalubres até o advento da Lei 8.112/1990 (1 ano, 1 mês e 2 dias) .
15. A vigência do ato de aposentadoria foi em 5/6/2015, data em que a interessada contava com 29 anos, 3 meses e 2 dias de contribuição no órgão, além de 8 meses e 10 dias de licença que deve ser contada como de efetivo exercício.
16. Consoante a jurisprudência exposta, foi indevida a averbação de contagem ponderada de tempo de serviço prestado em condições insalubres com da interessada, considerando o cargo exercido (Agente de Portaria) .
17. Expurgando-se o tempo averbado irregularmente, a ex-servidora não conta com tempo de contribuição para a aposentadoria com o fundamento informado pela UJ (art. 3º da Emenda Constitucional 47/2005) e, desta forma, o ato deveria ser considerado ilegal, com a consequente negativa de registro.
18. Contudo, a interessada conta atualmente com idade aproximada de 75 anos e excluído o tempo insalubre, a interessada necessitaria de mais 18 dias para atingir os requisitos de tempo de contribuição do fundamento informado.
19. Desta forma, considerando a situação da interessada, de forma excepcional, propõe-se a legalidade do ato, com o consequente registro pela Corte de Contas. 
Análise do ato de concessão de aposentadoria de Maria Romelia Nogueira de Andrade (CPF XXX.151.593-XX) 
20. Trata-se do ato inicial de aposentadoria da interessada. Submetido às críticas automáticas do sistema Sisac, identificou-se que a Unidade Jurisdicionada utilizou critérios de contagem ponderada de tempo de serviço para o exercício de atividades insalubres até o advento da Lei 8.112/1990 (11 meses e 7 dias) .
21. A vigência do ato de aposentadoria ocorreu em 20/6/2015, data em que a interessada contava com 27 anos, 7 meses e 28 dias de contribuição no órgão, também 1 ano, 9 meses e 10 dias em disponibilidade, além de 1 mês e 17 dias de licença que deve ser contada como de efetivo exercício.
22. Com fundamento da jurisprudência da Corte de Contas, a averbação de contagem ponderada de tempo de serviço prestado em condições insalubres como o da interessada, considerando o cargo exercido (Agente Administrativo) , foi indevida.
23. Excluído o tempo averbado irregularmente, a ex-servidora não conta com tempo de contribuição para a aposentadoria com o fundamento informado pela UJ (art. 3º da Emenda Constitucional 47/2005) e, desta forma, o ato deveria ser considerado ilegal, com a consequente negativa de registro.
Análise do ato de concessão de aposentadoria de Paulo Afonso do Nascimento (CPF XXX.481.731-XX) 
24. Trata-se do ato de alteração de aposentadoria do interessado. O Acórdão 3689/2009-TCU-Segunda Câmara, de relatoria do Ministro Benjamin Zymler considerou ilegal o ato de aposentadoria do interessado em razão da não observância das regras de cálculo dos proventos estipuladas pela Lei 10.887/2004 (Média das remunerações) .  
25. Na oportunidade foram feitas as seguintes determinações:
'9.3. determinar à Diretoria de Administração do Pessoal do Comando da Aeronáutica que adote, no prazo de quinze dias, as seguintes providências:
9.3.1. dê ciência aos interessados mencionados no item 3 do inteiro teor desta deliberação e faça juntar a estes autos, nos quinze dias subsequentes, os comprovantes de notificação;
9.3.2. faça cessar todo e qualquer pagamento resultante dos atos ora impugnados, sob pena de responsabilidade solidária da autoridade administrativa omissa, nos termos do inciso IX do art. 71 da Constituição Federal;
9.3.3. observe as disposições da Lei n. 10.887/2004 no tocante ao cálculo dos proventos dos servidores relacionados neste processo, bem assim à forma de atualização dos benefícios;
9.3.4. retifique a proporcionalidade dos proventos de aposentadoria da inativa Maria Aparecida Lima Ferraz, em virtude da divergência de informação constante do ato, do anexo e do Siape;
9.3.5. providencie o cadastramento de novos atos na base do Sisac, livre das irregularidades apontadas;
9.4. determinar à Secretaria de Fiscalização de Pessoal que acompanhe o cumprimento das determinações contidas no subitem 9.3.'
26. Em cumprimento às determinações deste Tribunal, o Comando da Aeronáutica enviou documentação probatória em que demonstra que procedeu à alteração do código de fundamento legal de aposentadoria ex-servidor no SIAPE, passando o cálculo de seus proventos a atender as disposições do artigo 1° da Lei 10.887/2004 e os valores foram atualizados automaticamente pelo sistema, de acordo com os índices de correção disponibilizados pelo então Ministério do Planejamento, Gestão e Orçamento (peças 16 a 19 do TC Processo 031.262/2008-5) .
27. No âmbito do TC Processo 031.262/2008-5, a Unidade Técnica constatou que o interessado passou a receber seus proventos de acordo com a metodologia prevista na Lei 10.887/2004, ou seja, em parcela única resultante da aplicação da média das remunerações.
28. Desse modo, não se constatou qualquer irregularidade que obste a chancela pela legalidade.
Análise do ato de concessão de aposentadoria de Nicodemos Miguel Cristiano (CPF XXX.857.007-XX) 
29. Trata-se do ato inicial de aposentadoria da interessada. Submetido às críticas automáticas do sistema Sisac, identificou-se que a Unidade Jurisdicionada utilizou critérios de contagem ponderada de tempo de serviço para o exercício de atividades insalubres até o advento da Lei 8.112/1990 (1 ano, 11 meses e 29 dias) .
30. O Decreto 53.831/1964 incluía, dentre as atividades profissionais consideradas perigosas, as de eletricista, cabista, montadores e outros. Ou seja, profissionais que trabalham como instalações elétricas.
31. O cargo ocupado pelo inativo (Artífice de Eletricidade e Comunicações) , cujas atribuições presumivelmente estão enquadradas no item 1.1.8 do anexo ao Decreto 53.831/1964, permite a averbação realizada pela Unidade Jurisdicionada.
32. Neste sentido, cito o Acórdão 6674/2016-TCU-Primeira Câmara, de relatoria do Ministro Benjamin Zymler e Acórdão 11488/2019-TCU-Primeira Câmara, de relatoria do Ministro Walton Alencar Rodrigues.
33. Desse modo, o ato em tela pode receber a chancela pela legalidade da Corte de Contas com o consequente registro.
CONCLUSÃO
34. A abrangência e a profundidade das verificações levadas a efeito fundamentam convicção de que:
a) o ato de Maria Romelia Nogueira de Andrade pode ser considerado ilegal, tendo seu registrado negado;
b) nos atos de concessão de aposentadoria de José Fortunato da Silva, Maria da Gloria Azevedo de Oliveira, Nicodemos Miguel Cristiano e Paulo Afonso do Nascimento, esta Unidade Técnica considera que os atos em tela podem receber a chancela de legalidade e o registro por esta Egrégia Corte;
35. Deve-se dispensar a devolução dos valores indevidamente recebidos de boa-fé pelos interessados, nos termos do Enunciado 106 da Súmula de Jurisprudência deste Tribunal.
36. Por fim, vale destacar que os atos em análise foram disponibilizados ao TCU há menos de cinco anos. Portanto, segundo o entendimento estabelecido no Acórdão 587/2011-TCU-Plenário, não é necessária a instauração do contraditório.
PROPOSTA DE ENCAMINHAMENTO
37. Ante o exposto, com fundamento nos arts. 71, inciso III, da Constituição Federal, 1o, inciso V, e 39, incisos I e II, da Lei 8.443/1992 e 260, § 1º e 5º, do Regimento Interno do Tribunal de Contas da União, bem como art. 7º, § 4º da IN 78/2018, propõe-se:
a) considerar LEGAL e conceder o registro José Fortunato da Silva (CPF: XXX.885.858-XX) , Maria da Gloria Azevedo de Oliveira (CPF: XXX.273.317-XX) , Nicodemos Miguel Cristiano (CPF: XXX.857.007-XX) e Paulo Afonso do Nascimento (CPF: XXX.481.731-XX) .
b) considerar ILEGAL e recusar o registro do ato de Maria Romelia Nogueira de Andrade (CPF: XXX.151.593-XX) ,
c) determinar à Unidade de Origem que:
c.1) abstenha de realizar pagamentos para o ato ora apreciado pela ilegalidade, no prazo 15 (quinze) dias, contados a partir da ciência desta deliberação, sujeitando-se a autoridade administrativa omissa à responsabilidade solidária, nos termos do art. 262, caput, do Regimento Interno do TCU;
c.2) informe à interessada: 
c.2.1)  o teor do Acórdão que vier a ser prolatado, encaminhando ao TCU, no prazo de trinta dias, comprovante da data de ciência pelo respectivo interessado, nos termos do art. 4º, § 3º, da Resolução - TCU 170/2004; 
c.2.2) caso manifeste interesse, pode se manter aposentados com base em outro fundamento legal e desde que cumpram os requisitos legais exigidos; ou poderá retornar à atividade para completar o requisito temporal para nova aposentadoria ¿ a qual, obrigatoriamente, deverá fundamentar-se nas regras vigentes no momento da nova concessão;"
3.	Enfim, por intermédio do Exmo. Sr. Procurador Marinus Eduardo De Vries Marsico, o MPTCU anuiu, em cota singela (Peça 10) , à aludida proposta da unidade técnica.
É o Relatório.

não há.

Procurador Marinus Eduardo De Vries Marsico.

PESSOAL. APOSENTADORIA. INDEVIDA AVERBAÇÃO DO TEMPO DE ATIVIDADE INSALUBRE. ILEGALIDADE DE UM ATO. NEGATIVA DE REGISTRO. LEGALIDADE E REGISTRO DE TODOS OS DEMAIS ATOS. DETERMINAÇÕES. CIÊNCIA.

APOSENTADORIA (APOS)

Secretaria de Fiscalização de Pessoal (Sefip).

Trata-se de aposentadorias deferidas em favor de José Fortunado da Silva, Maria Romélia Nogueira de Andrade, Maria da Glória Azevedo de Oliveira, Nicodemos Miguel Cristiano e Paulo Afonso do Nascimento pela Diretoria de Administração do Pessoal sob as seguintes condições:
	Peça
	Número de Controle
	Data de Nascimento
	Tipo de Ato e de Aposentadoria
	Vigência
	Enviado ao TCU

	2
	10714952-04-2015-000245-2
	27/10/1945
	Inicial por aposentadoria voluntária com proventos integrais
	15/5/2015
	21/10/2015

	3
	10714952-04-2015-000251-7
	10/6/1945
	Inicial por aposentadoria voluntária com proventos integrais
	5/6/2015
	16/10/2015

	4
	10714952-04-2015-000331-9
	5/4/1960
	Inicial por aposentadoria voluntária com proventos integrais
	17/6/2015
	13/1/2016

	5
	10714952-04-2015-000258-4
	26/3/1958
	Inicial por aposentadoria voluntária com proventos integrais
	12/6/2015
	13/10/2015

	6
	10714952-04-2015-000305-0
	31/5/1957
	Alteração por aposentadoria voluntária com proventos integrais
	22/2/2008
	17/2/2016

2.	De toda sorte, após a análise original do feito, a Sefip pugnou pela legalidade de todos os atos, com a exceção para a aposentadoria deferida em favor de Maria Romélia Nogueira de Andrade (Peça 4) , tendo o MPTCU anuído a essa proposta, ao vislumbrar que a concessão do aludido benefício ensejaria a ilegal averbação do tempo de atividade insalubre no exercício do cargo de agente administrativo (11 meses e 7 dias) .
3.	Por esse prisma, a Sefip sugeriu a ilegalidade do presente ato inicial de aposentadoria para lhe negar o registro, sem prejuízo de determinar à Diretoria de Administração do Pessoal do Comando da Aeronáutica para esclarecer a interessada sobre a possibilidade de permanecer aposentada a partir do ajuste nos seus proventos à razão de 29/30 avos, e não mais pela integralidade da remuneração auferida na atividade.
4.	De todo modo, após a análise final do feito, com a avaliação, inclusive, da subsequente documentação juntada ao processo, a Sefip assinalou a indevida averbação do suposto tempo de insalubridade, ante a falta de comprovantes sobre a efetiva subsistência de risco ou de agentes nocivos à saúde no local de trabalho da então servidora ativa, e, assim, a unidade técnica propôs a ilegalidade do referido ato, com a negativa do registro, sem prejuízo da legalidade dos demais atos, tendo o MPTCU anuído a essa proposta.
5.	O TCU pode incorporar o parecer da Sefip a estas razões de decidir.
6.	Bem se sabe que, em sintonia com o Acórdão 911/2014-TCU-Plenário, a contagem especial do tempo prestado em condições insalubres, penosas e perigosas em prol de servidores ocupantes de cargos estritamente administrativos deveria observar os parâmetros definidos pelo Acórdão 2008/2006-TCU-Plenário e, desse modo, somente poderia ocorrer a partir da efetiva demonstração sobre a subsistência de risco ou de agentes nocivos à saúde no local de trabalho ante o devido ateste por laudo pericial.
7.	Em face disso, a partir da exclusão do suscitado período de insalubridade (11 meses e 7 dias) , os proventos de aposentadoria da interessada deveriam passar a ser proporcionais à razão de 29/30 avos, devendo ser excluído o acréscimo de 1/30 avos como o suposto tempo de insalubridade.
8.	Diante, enfim, da entrada do aludido ato de alteração no TCU há menos de 5 anos, não seria necessária a prévia oitiva da aludida interessada, estando esse entendimento em plena consonância com a jurisprudência do STF (v.g.: MS-25.116 e MS-25.403) e com a exceção prevista na Súmula Vinculante nº 3 do STF, além de estar em sintonia com a jurisprudência do TCU (v. g.: Acórdão 587/2011-TCU-Plenário, entre outros) .
9.	O TCU deve assinalar a ilegalidade, portanto, do suscitado ato de alteração da aposentadoria em favor de Maria Romélia Nogueira de Andrade, com a subsequente negativa do registro, além de orientar a interessada sobre a possibilidade de opção pela manutenção da aludida aposentadoria com os proventos, todavia, sob a proporção máxima de 29/30 avos, sem prejuízo de assinalar a legalidade de todos os demais atos, concedendo-lhes os respectivos registros.
Ante o exposto, pugno pela prolação do Acórdão ora submetido a este Colegiado.
TCU, Sala das Sessões, em tagDataSessao.
Ministro-Substituto ANDRÉ LUÍS DE CARVALHO 
Relator